【裁判字號】    98,裁,1813
【裁判日期】    980723
【裁判案由】    營利事業所得稅
【裁判全文】
最  高  行  政  法  院  裁  定
                                      98年度裁字第1813號
上  訴  人  民利五金股份有限公司
代  表  人  甲○○
被 上訴 人  財政部臺北市國稅局
代  表  人  乙○○
上列當事人間營利事業所得稅事件，上訴人對於中華民國98年3
月12日臺北高等行政法院97年度訴字第2950號判決，提起上訴，
本院裁定如下：
    主  文
上訴駁回。
上訴審訴訟費用由上訴人負擔。
    理  由
一、按對於高等行政法院判決之上訴，非以其違背法令為理由，
    不得為之，行政訴訟法第242條定有明文。依同法第243條第
    1項規定，判決不適用法規或適用不當者，為違背法令；而
    判決有同條第2項所列各款情形之一者，為當然違背法令。
    是當事人對於高等行政法院判決上訴，如依行政訴訟法第24
    3條第1項規定，以高等行政法院判決有不適用法規或適用不
    當為理由時，其上訴狀或理由書應有具體之指摘，並揭示該
    法規之條項或其內容；若係成文法以外之法則，應揭示該法
    則之旨趣；倘為司法院解釋或本院之判例，則應揭示該判解
    之字號或其內容。如以行政訴訟法第243條第2項所列各款情
    形為理由時，其上訴狀或理由書，應揭示合於該條項各款之
    事實。上訴狀或理由書如未依此項方法表明，或其所表明者
    與上開法條規定不合時，即難認為已對高等行政法院判決之
    如何違背法令有具體之指摘，其上訴自難認為合法。
二、緣上訴人(一)民國（下同）88年度營利事業所得稅結算申報，
    列報營業成本新臺幣（下同）119,238,196元及全年所得額
    626,914元，嗣經臺北市稅捐稽徵處（下稱北市稅捐處）查
    獲虛列營業成本5,781,400元，通報被上訴人重行核定營業
    成本113,456,796元及全年所得額6,408,314元，應補稅額1,
    445,349元，並處1倍罰鍰1,445,300元（計至百元止；下同
    ）。(二)89年度營利事業所得稅結算申報，列報營業成本138,
    998,225元及全年所得額866,586元，經北市稅捐處查獲虛列
    營業成本4,197,400元，通報被上訴人重行核定營業成本134
    ,800,825元及全年所得額5,063,986元，應補稅額1,049,349
    元，並處1倍罰鍰1,049,300元；88年度未分配盈餘申報，列
    報課稅所得額626,914元、當年度應納之營利事業所得稅73,
    364元及未分配盈餘0元，經被上訴人分別核定626,914元、
    73,364元及0元，嗣經北市稅捐處查獲上訴人88年度虛列營
    業成本5,781,400元，通報被上訴人重行核定課稅所得額6,
    408,314元、當年度應納之營利事業所得稅73,364元及未分
    配盈餘5,781,400元，加徵10%營利事業所得稅578,140元，
    並處0.5倍罰鍰289,000元。(三)90年度營利事業所得稅結算申
    報，列報營業成本88,109,374元及全年所得額744,793元，
    經北市稅捐處查獲虛報營業成本6,000,682元，通報被上訴
    人重行核定營業成本82,108,692元及全年所得額6,745,475
    元，應補稅額1,500,170元，並處1倍罰鍰1,500,100元；89
    年度未分配盈餘申報，列報課稅所得額866,586元、當年度
    應納之營利事業所得稅103,324元及未分配盈餘0元，經被上
    訴人分別核定866,586元、103,323元及1元，經北市稅捐處
    查獲89年度虛列營業成本4,197,400元，通報被上訴人重行
    核定課稅所得額5,063,986元，當年度應納之營利事業所得
    稅103,323元及未分配盈餘4,197,401元，加徵10%營利事業
    所得稅419,740元，並處0.5倍罰鍰209,800元。上訴人申請
    復查，被上訴人審查後，為「(1)88、89及90年度營利事業所
    得稅及罰鍰均駁回。(2)88年度未分配盈餘及罰鍰：追認當年
    度應納之營利事業所得稅1,518,714元、項次5『其他』5,78
    1,400元，追減課稅所得額5,781,400元及罰鍰75,900元。(3)
    89年度未分配盈餘及罰鍰：追認當年度應納之營利事業所得
    稅1,152,673元、項次5『其他』4,197,400元，追減課稅所
    得額4,197,400元及罰鍰57,600元」之復查決定。上訴人仍
    不服，循序提起行政訴訟。
三、原判決斟酌全部卷證資料，認定上訴人與揚成企業有限公司
    、侑利有限公司、茂佳國際有限公司、崇展企業有限公司間
    並無交易往來，卻持上開公司之發票作為進項憑證，又被上
    訴人對上訴人上開行為致逃漏營業稅部分已依法補稅及裁罰
    ，上訴人雖提出訴訟，然原審業以95年度訴字第4455號判決
    駁回且經本院以97年度裁字第683號裁定維持而告確定；則
    被上訴人依上開確定之事實為基礎，為本件之補稅與裁罰，
    並無違誤等為論據，而將訴願決定與原處分予以維持，駁回
    上訴人在原審之訴，其判決已明確論述理由，對上訴人在原
    審之主張如何不足採之論證取捨等事項，亦均有詳為論斷。
    上訴意旨略以：審諸原判決之理由，無非全採用被上訴人斷
    章取義之詞，原法院並於準備程序庭諭營業稅處分已確定，
    營利事業所得稅部分援引適用，作成行政處分，自屬適法云
    云，遂認定上訴人虛列營業成本逃漏營利事業所得稅，顯有
    未盡調查證據之情形，原判決自有違背法令之情事等語。惟
    核其上訴理由，係就原審取捨證據、認定事實之職權行使，
    指摘其為不當，對於業經原判決詳予論述不採之事項再予爭
    執，泛言原判決違背法令，而非具體表明合於不適用法規、
    適用法規不當、或行政訴訟法第243條第2項所列各款之情形
    ，難認對該判決之如何違背法令已有具體之指摘。依首開規
    定及說明，應認其上訴為不合法。
四、據上論結，本件上訴為不合法。依行政訴訟法第249條第1項
    前段、第104條，民事訴訟法第95條、第78條，裁定如主文
    。
中    華    民    國    98    年    7     月    23    日
                    最高行政法院第七庭
                        審判長法官  藍  獻  林
                              法官  廖  宏  明
                              法官  張  瓊  文
                              法官  姜  素  娥
                              法官  林  文  舟
以  上  正  本  證  明  與  原  本  無  異
中    華    民    國    98    年    7     月    23    日
                              書記官  賀  瑞  鸞


司法院資訊處製作；財團法人民間司法改革基金會備份。
